臺灣板橋地方法院民事裁定  九十一年度聲字第四八二號
    聲  請  人
    即  債權人  台北國際商業銀行股份有限公司
    法定代理人  乙○○
    即  債務人  甲○○
右當事人間聲請發還提存物事件，本院裁定如左：
    主      文
聲請人於本院九十年度存字第一０四九號一案所提存之擔保金中央政府重大交通建設
公債八十五年度甲類第五期債票，面額新臺幣伍拾萬元壹張（號碼：八五Ｂ０００二
九Ｃ號，附帶息票第十三期至第三十期），准予發還。
聲請程序費用由相對人負擔。
    理      由
一、按返還擔保金，如符合：(一)應供擔保之原因消滅者。(二)訴訟終結後，供擔保人證
    明已定二十日以上之期間，催告受擔保利益人行使權利而未行使者之要件，法院
    得以裁定返還擔保金，於民事訴訟法第一百零六條準用第一百零四條定有明文。
二、本件聲請意旨略以：聲請人與相對人間請求借款債務事件，前依鈞院九十年度裁
    全正字第一七三九號民事裁定，為擔保假扣押，提供面額新臺幣伍拾萬元之中央
    政府重大交通建設公債八十五年度甲類第五期債票為擔保金，並經聲請人以九十
    年度存字第一０四九號提存事件提存在案。今聲請人業已具狀聲請撤銷假扣押裁
    定及撤回假扣押執行，並以台北郵局存證信函第五三七五號定二十日以上之期間
    ，催告相對人就其因假扣押執行所受之損害，對聲請人行使權利，然相對人於收
    受前開催告函後已逾二十日以上之期間，迄未對聲請人行使權利，為此爰依民事
    訴訟法第一百零四條第一項第二款之規定，狀請鈞院裁定發還提存物等語。
三、聲請人上開主張，業據提出本院九十年度裁全正字第一七三九號民事裁定、九十
    年度存字第一０四九號提存書、九十年度全聲字第三二三號民事裁定、確定證明
    書、存證信函暨回執等影本各一份為證，並經調閱本院九十年度裁全正字第一七
    三九號、九十年度執全字第一００三號保全程序暨執行卷、九十年度存字第一０
    四九號擔保提存卷及九十年度全聲字第三二三號撤銷假扣押卷查明無誤；查聲請
    人已經撤回假扣押執行程序，有九十年三月三十日撤回執行筆錄及九十年度民執
    全正字第一００三號通知函各一件附於本院九十年度裁全正字第一七三九號、九
    十年度執全字第一００三號保全程序暨執行卷內足稽，是聲請人之聲請核與民事
    訴訟法第一百零四條第一項第二款規定相符，應予准許。
四、依民事訴訟法第九十五條、第七十八條，裁定如主文。
中      華      民      國    九十一    年      五      月    三十一    日
                                  臺灣板橋地方法院民事第三庭
~B法      官  陳映如
右正本證明與原本無異。
如對本裁定不服得於送達後十日內向本院提出抗告狀。
中      華      民      國    九十一    年      六      月      三      日
~B法院書記官  高玉彬
